【裁判字號】    99,易,1783
【裁判日期】    991130
【裁判案由】    侵占
【裁判全文】
臺灣高雄地方法院刑事判決              99年度易字第1783號
公  訴  人  臺灣高雄地方法院檢察署檢察官
被      告  林清能
上列被告因侵占案件，經檢察官提起公訴（99年度偵緝字第448
號），本院判決如下：
    主  文
林清能無罪。
    理  由
一、公訴意旨略以：被告林清能先後於民國94年3 月間及94年5
    月間，經陳燕淑之介紹，在告訴人魏煥良位於新竹縣新竹市
    東香里美芝城89號住處，向告訴人魏煥良先後借得釋迦牟尼
    佛像及羅漢佛像各1 尊，並向告訴人魏煥良表示願代尋買受
    人，告訴人魏煥良應允並表示該2 尊佛像之賣價至少共計應
    為新臺幣（下同）650 萬元後，而交付上開2 尊佛像予被告
    林清能。被告林清能於取得上開佛像後，隨即分別於95年3
    月及95年5 月間，將上揭2 尊佛像交付紀顯曄，並委託紀顯
    曄代為展覽並尋找買家，嗣於95年中開始，告訴人魏煥良向
    被告林清能請求返還該2 尊佛像，被告林清能均藉故推託而
    拒不返還。詎於95年底某日，被告林清能竟意圖為自己不法
    之所有，在不詳地點，將上揭告訴人魏煥良所有之2 尊佛像
    出售予紀顯曄，並收受紀顯曄交付之票面金額各為10萬元之
    支票共4 張，共計40萬元，以為買賣該2 尊佛像之定金，並
    於96年7 月間，另與紀顯曄約定以被告林清能先前積欠紀顯
    曄共計127 萬9,000 元之借款，以抵償部分買賣價金，嗣被
    告林清能均未將紀顯曄買受該2 尊佛像所給付之定金款項，
    共計40萬元及其以借款抵償部分買賣價金之款項，共計127
    萬9,000 元，交與告訴人魏煥良，而將該等款項予以侵占入
    己。嗣經告訴人魏煥良多次向被告林清能催討出賣佛像之價
    款未果，被告林清能並於96年10月以後均避不見面，拒與告
    訴人魏煥良聯繫，告訴人魏煥良發覺有異而具狀提出告訴。
    因認被告林清能涉犯刑法第335 條第1 項侵占罪嫌等語。
二、證據能力：
(一)按被告以外之人於審判外之言詞或書面陳述，除法律有規定
    者外，不得作為證據，刑事訴訟法第159 條第1 項定有明文
    。本件證人紀顯曄於97年4 月7 日偵查中接受臺灣新竹地方
    法院檢察署（下稱新竹地檢署）檢察事務官詢問時所為之陳
    述，係被告林清能以外之人於審判外之言詞陳述，並經被告
    於本院審理中主張不得作為證據（見本院99年度審易字第28
    83號卷第17頁）。而證人紀顯曄上開偵查中之陳述，並無刑
    事訴訟法第159 條之2 規定「被告以外之人於檢察事務官、
    司法警察官或司法警察調查中所為之陳述，與審判中不符時
    ，其先前之陳述具有較可信之特別情況，且為證明犯罪事實
    存否所必要者，得為證據」之情形，復查無其他依法得為證
    據之情事，自不得作為證據。惟刑事訴訟法第159 條第1 項
    所規定禁止作為證據者，僅係禁止作為認定犯罪事實及法律
    效果之實質證據，至於作為證明其他證據證明力之彈劾證據
    ，則屬自由證明範圍，要非為法所禁止。是前揭證據仍得作
    為其他證據證明力之彈劾證據，不受刑事訴訟法第159 條第
    1 項之限制，併予敘明。
(二)按被告以外之人於偵查中向檢察官所為陳述，除顯有不可信
    之情況者外，得為證據，刑事訴訟法第159 條之1 第2 項定
    有明文。偵查中對被告以外之人所為之偵查筆錄，或被告以
    外之人向檢察官所提之書面陳述，性質上均屬傳聞證據。惟
    現階段刑事訴訟法規定檢察官代表國家偵查犯罪、實施公訴
    ，依法其有訊問被告、證人及鑑定人之權，證人、鑑定人且
    須具結，而實務運作時，檢察官偵查中向被告以外之人所取
    得之陳述，原則上均能遵守法律規定，不致違法取供，其可
    信度極高。職是，被告以外之人前於偵查中已具結而為證述
    ，除反對該項供述得具有證據能力之一方，已釋明「顯有不
    可信之情況」之理由外，不宜以該證人未能於審判中接受他
    造之反對詰問為由，即遽指該證人於偵查中之陳述不具證據
    能力。經查，證人紀顯曄於99年3 月3 日偵查中接受臺灣高
    雄地方法院檢察署（下稱高雄地檢署）檢察官訊問時，經檢
    察官告知權利並依法具結後，以證人身分陳述，訊問過程全
    程錄音錄影，有上開偵訊筆錄、結文及庭訊光碟1 片附卷可
    稽（見高雄地檢署99年度偵緝字第448 號卷《下稱偵緝卷》
    第33至36頁及末頁紙袋內）。核上開製作筆錄之過程，並無
    違法取證之情形，所為陳述蓋係出於供述者之真意，客觀上
    無顯不可信之情形，且證人紀顯曄已於本院審理時到庭作證
    ，經公訴人及被告當庭交互詰問。此外，被告並未釋明證人
    紀顯曄上開偵訊中之陳述有何顯不可信之情況，揆諸前揭說
    明，應認證人紀顯曄此部分偵訊中之陳述有證據能力。被告
    辯稱：證人紀顯曄此部分偵訊陳述不得作為證據云云，不足
    採認。
(三)按被告以外之人於審判外之陳述，雖不符刑事訴訟法第159
    條之1 至第159 條之4 之規定，而經當事人於審判程式同意
    作為證據，法院審酌該言詞陳述或書面陳述作成時之情況，
    認為適當者，亦得為證據；當事人、代理人或辯護人於法院
    調查證據時，知有刑事訴訟法第159 條第1 項不得為證據之
    情形，而未於言詞辯論終結前聲明異議者，視為有前項之同
    意，刑事訴訟法第159 條之5 定有明文。下列引用之證據，
    均經本院依法踐行調查證據程式，公訴人、被告俱不爭執各
    該證據之證據能力，且迄至本院言詞辯論終結前，未就上開
    證據之證據能力聲明異議，復查無依法應排除其證據能力之
    情形，本院審酌上開證據之形式及取得之過程並無瑕疵、與
    待證事實具有關連性等情況，認為適當，揆諸前揭規定，認
    上開證據俱有證據能力，均得為本案之證據。
三、按檢察官就被告犯罪事實，應負舉證責任，並指出證明之方
    法；犯罪事實應依證據認定之，無證據不得認定犯罪事實；
    不能證明被告犯罪者，應諭知無罪之判決，刑事訴訟法第16
    1 條第1 項、第154 條第2 項、第301 條第1 項分別定有明
    文。次按事實之認定，應憑證據，如未能發現相當證據，或
    證據不足以證明，自不能以推測或擬制之方法，為裁判之基
    礎。且認定不利於被告之事實，須依積極證據，苟積極證據
    不足為不利於被告事實之認定時，即應為有利於被告之認定
    ，更不必有何有利之證據；又刑事訴訟法上所謂認定犯罪事
    實之積極證據，係指適合於被告犯罪事實之認定之積極證據
    而言，雖不以直接證據為限，間接證據亦包括在內，然而無
    論直接或間接證據，其為訴訟上之證明，須於通常一般之人
    均不致有所懷疑，而得確信其為真實之程度者，始得據為有
    罪之認定，倘其證明尚未達到此一程度，而有合理之懷疑存
    在，無從使事實審法院得有罪之確信時，即應由法院諭知被
    告無罪之判決（最高法院30年上字第816 號、29年上字第31
    05號、40年臺上字第86號、76年臺上字第4986號判例意旨可
    資參照）。
四、公訴人認被告涉犯前開侵占罪嫌，無非以被告之供述、告訴
    人魏煥良、證人紀顯曄、陳燕淑、吳錦煌之陳述、證人紀顯
    曄提出之匯款申請書影本、自動櫃員機交易明細表影本、借
    據、支票影本、被告提出其存摺交易明細資料影本為主要論
    據。然訊據被告固坦承有於前揭時、地向告訴人借得上開釋
    迦牟尼佛像及羅漢佛像各1 尊，並表示願代尋買受人，且曾
    收受證人紀顯曄40萬元款項，及其積欠證人紀顯曄若干借款
    等事實，惟堅決否認有何侵占之犯行，辯稱：告訴人將上開
    釋迦牟尼、羅漢共2 尊佛像交給伊就是委託伊賣，紀顯曄有
    說要買上開2 尊佛像，但沒有講價錢，也從來沒有付過任何
    價金，伊雖有欠紀顯曄款項，但跟本案沒有關係，伊沒有答
    應紀顯曄用伊欠紀顯曄的款項抵償紀顯曄買該2 尊佛像的價
    金。另紀顯曄交給伊面額各為10萬元之支票共4 張，是伊向
    紀顯曄借錢，但紀顯曄沒有現金借伊，就拿該4 張支票給伊
    ，而因為紀顯曄買佛像的事情拖很久，伊為了安撫告訴人，
    就自作主張將其中2 張支票拿給告訴人，表示該2 張支票是
    紀顯曄要向告訴人購買另一尊小佛像（指蓮花生大士佛像，
    詳後述）的價金，至於剩下的2 張支票，1 張伊拿去付自己
    應付給別人的款項，1 張則存入自己的帳戶，但上開4 張支
    票後來都跳票，告訴人來找伊，伊去找紀顯曄，紀顯曄陸續
    給伊20萬元現金，伊有把這20萬元現金交給告訴人。伊沒有
    侵占告訴人的款項等語。經查：
(一)告訴人於94年3 月底、5 月間分別將其所有上開釋迦牟尼、
    羅漢共2 尊佛像出借予被告，同意被告代為出售，亦同意被
    告將之拿給有意購買該2 尊佛像之證人紀顯曄，被告取得該
    2 尊佛像後即直接交予證人紀顯曄，迄今該2 尊佛像仍由證
    人紀顯曄持有等事實，為被告所不否認，並據證人即告訴人
    於偵訊中證稱：94年2 月左右，被告經由伊的友人陳燕淑到
    伊住處看古董，有看到上開2 尊佛像，94年3 月底陳燕淑又
    帶被告到伊住處，被告說有客戶要買，想借佛像給客戶看，
    伊便將釋迦牟尼佛像交給被告，隔1 、2 個月後，被告說同
    一個客戶很喜歡釋迦牟尼佛像，且看過羅漢佛像的照片後，
    想借羅漢佛像過去看，伊同意出借。伊交付2 尊佛像給被告
    時，有與被告約定，因該2 尊佛像成本是650 萬元，如2 尊
    佛像賣價超過650 萬元，超過的部分伊與被告均分，伊是基
    於幫被告的忙，被告說自己欠錢，希望幫伊賣佛像賺佣金。
    伊將第2 尊佛像交給被告後，才知道客戶叫紀顯曄，被告說
    紀顯曄想要買，但沒跟伊講是否已談好賣價，伊也沒問。被
    告將2 尊佛像拿走後，就直接拿給紀顯曄，伊也同意被告拿
    給紀顯曄等語（見新竹地檢署97年度他字第272 號卷《下稱
    他字卷》第8 至9 、16頁、偵緝卷第30至31頁）；證人陳燕
    淑於偵訊中證稱：伊與告訴人、被告都很熟，都有在收藏佛
    像，伊帶被告到告訴人家參觀，被告看到佛像很喜歡，向告
    訴人提議可否將佛像借給被告欣賞兼做介紹客戶買賣佛像，
    告訴人同意出借。之後伊聽說該2 尊佛像在紀顯曄那邊，是
    被告拿去給紀顯曄等語（見他字卷第10頁）；證人紀顯曄於
    偵訊及本院審理中證稱：釋迦牟尼、羅漢2 尊佛像是伊於94
    年3 月、5 月從被告處取得，96年6 、7 月間伊向被告表示
    要請供釋迦牟尼跟羅漢佛像，就是要買下來（之後改稱是95
    年春天請供佛像），之後伊與被告一直在協商價格，該2 尊
    佛像仍在伊這邊等語（見偵緝卷第33至34頁、本院99年度易
    字第1783號卷《下稱易字卷》第58、59頁）；證人吳錦煌於
    偵訊中證稱：告訴人表示被告說上開2 尊佛像在紀顯曄位於
    臺北市○○○路的佛堂裡，96年12月中旬伊受告訴人所託，
    到該佛堂去看，伊確實有在該處看到該2 尊佛像，釋迦牟尼
    被供奉起來，羅漢則擺在門邊，伊與告訴人很熟，且該2 尊
    佛像是伊和告訴人一起去買的，所以伊確定在紀顯曄的佛堂
    裡看到的就是告訴人要找的那2 尊佛像等語（見他字卷第25
    至26頁），復有告訴人提出之釋迦牟尼、羅漢佛像照片各1
    張在卷可稽（見他字卷第3至4頁），堪可認定。
(二)證人紀顯曄於99年3 月3 日偵訊中證稱：被告於94年3 月、
    5 月分別將釋迦牟尼、羅漢佛像交給伊，拜託伊載佛像去各
    處展示，看是否有人要購買，95年初及95年中分別從伊這裡
    拿回2 尊佛像，說要給別的客戶看，之後又拿回來給伊繼續
    展覽，95年中以後就沒有跟伊講過說要拿回佛像。被告從95
    年底提說要將佛像賣給伊，後來是在96年7 月與被告議定以
    500 多萬的價格賣給伊，因為伊從94年中起至96年，已代被
    告墊付展覽所需支出場地等費用共200 多萬元，另伊從94年
    至96年有借被告約300 多萬元，所以伊在96年7 月跟被告講
    定以500 多萬的價金買下該2 尊佛像，並以伊代墊的場地費
    200 多萬元及伊前後出借給被告的300 多萬元抵償買賣價金
    。伊與被告本來有說要簽買賣契約，但後來因金額未談定，
    所以才沒有簽等語（見偵緝卷第33至34頁）；復於99年11月
    18日本院審理中證稱：被告有將佛像委託伊展覽，從92年起
    至95年下半年止欠伊的展覽場地費共144 萬元，是包含本案
    2 尊佛像及其他佛像場地費。另被告先前欠伊的借款是200
    多萬元，所以被告共積欠伊300 多萬元，近400 萬元。被告
    欠伊的款項多了之後，伊就決定把本案2 尊佛像請供下來（
    即買下之意），並用這些欠款當作價金的一部抵銷，被告也
    同意。伊在95年春天請供佛像後，與被告一直在協商價格，
    一直談到96年5 月，最後談定買賣價金是500 多萬元，之後
    伊有陸續用匯款、開支票、付現金等方式付尾款，至96年8
    月27日已全部付清。法院提示的支票（指偵緝卷第43頁面額
    各為10萬元之支票影本）是伊在96年農曆年前一、二天拿給
    被告，當初伊共拿4 張票給被告，本來是借被告週轉，但後
    來談定佛像的買賣，該4 張支票雖都跳票，但伊有負責，跳
    票的票款都已經還給被告等語（見易字卷第57至64頁），並
    於偵訊中提出其分別於94年11月28日、95年1 月4 日匯款26
    萬2,000 元、11萬元予被告之匯款單影本共2 張、於95年3
    月24日、95年11月16日、95年11月28日、95年12月8 日、96
    年7 月1 日轉帳3 萬元、1 萬元、1 萬元、2 萬元、5,000
    元至被告在高雄銀行所開立帳戶內之自動櫃員機交易明細表
    影本共6 張（其中1 張影本過於模糊，無法辨識匯款日期及
    金額）、被告分別於95年8 月27日、96年5 月15日、96年5
    月12日、96年5 月17日、96年5 月29日、96年6 月29日所簽
    立表示收取紀顯曄50萬元、2 萬元、10萬元、4 萬元、4 萬
    元、？元（其中1 張無法辨識金額）之收據影本共6 張、面
    額各10萬元之支票影本（發票人均為某公司，蓋用之印文無
    法辨識公司名稱及法定代理人姓名）共3 張為證（見偵緝卷
    第38至45頁），並有被告自行提出其開立於高雄銀行帳戶之
    存摺影本可參（見偵緝卷第46至54頁）。證人紀顯曄固堅稱
    確有與被告談定上開釋迦牟尼、羅漢佛像之買賣，並已用部
    分現金、部分欠款相抵之方式付清買賣價金云云，並提出其
    匯款、給付現金予被告之相關單據為證。然告訴人委由被告
    出售上開2 尊佛像，所定最低價格為650 萬元，逾此部分之
    賣價由被告與告訴人均分乙節，業據告訴人陳述綦詳，而被
    告願代告訴人尋找買主之目的既在藉由出售佛像以賺取佣金
    ，自不可能以低於告訴人所要求之650 萬元之價格出售佛像
    ，否則不僅自身無法獲得酬庸，更可能須面對告訴人之責難
    或追究，是證人紀顯曄證稱其與被告談定佛像買賣價金為50
    0 多萬元云云，是否屬實，已屬可疑。又細究證人紀顯曄前
    開證述內容，就其與被告開始談論佛像買賣之時間究係在95
    年底或95年春天？其代被告墊付之展覽場地費究係200 多萬
    元或144 萬元？前後陳述均屬不一。且依證人紀顯曄於99年
    3 月3 日偵訊中所述，其與被告議定之佛像買賣價金500 多
    萬元係以代墊場地費200 多萬元及先前被告積欠借款300 多
    萬元以資抵償，並未提及其尚有用現金給付尾款約150 萬元
    一事，與其99年11月18日本院審理中陳述之內容亦有歧異。
    再者，證人紀顯曄於偵訊中所提出之上開相關匯款單據，以
    能辨識者加總後，總金額僅有1,14萬7,000 元，與其所述被
    告陸續向其借款所積欠總金額300 多萬元或其用現金給付被
    告有關買賣佛像之尾款約150 萬元，均有一定之差距，尚難
    資為其上開陳述之佐證。參以證人紀顯曄於97年4 月7 日接
    受新竹地檢署檢察事務官詢問時陳稱：被告在96年6 、7 月
    間將佛像賣給伊，2 尊共800 多萬元，目前（指97年4 月7
    日）款項尚未付清，還欠300 多萬，被告有向伊催買賣餘款
    ，但伊處理父母後事，所以暫時無法支付餘款，伊與被告有
    簽買賣契約云云（見他字卷第26至27頁），就其與被告議定
    上開2 尊佛像買賣價金究為500 多萬元或800 多萬元？價款
    有無付清？有無簽訂買賣契約等買賣重要事項，其此部分陳
    述更與後來於99年3 月3 日偵訊及99年11月18日本院審理之
    陳述大相逕庭。證人紀顯曄證述之內容既有諸多重大瑕疵可
    指，所提出之相關匯款單據亦難資為佐證，自不得僅憑其證
    述，遽認證人紀顯曄確有將若干買受佛像之價金交付予被告
    ，並以被告先前積欠之借款充抵剩餘之買賣價款。
(三)證人即告訴人於偵訊中證稱：伊出借釋迦牟尼、羅漢佛像時
    ，有問被告，紀顯曄有無購買意願，被告說紀顯曄喜歡，但
    錢要慢一點進來，伊問被告有無跟對方拿定金，被告說沒有
    ，並給伊紀顯曄的電話，叫伊去問紀顯曄。被告說紀顯曄完
    全沒有給價款，被告把紀顯曄的電話、住址給伊，要伊自己
    去問紀顯曄。被告當初有跟伊講紀顯曄將佛像擺在紀顯曄的
    店面，地址是臺北市○○○路○段142 號3 樓，伊於96年10
    、11月間找不到被告，就於97年1 月間委託朋友吳錦煌去上
    開地址看，吳錦煌回來後有跟伊確認釋迦牟尼、羅漢佛像確
    在紀顯曄的佛堂內，吳錦煌並回報說，紀顯曄因為吳錦煌到
    該佛堂時特別注意釋迦牟尼及羅漢佛像，所以起疑，打電話
    跟吳錦煌說不可向被告透露紀顯曄在佛堂裡，不然紀顯曄又
    要躲被告，紀顯曄說自己以前幫過被告150 萬元，現在比較
    沒錢，而被告一直向紀顯曄催佛像錢，紀顯曄無法拿佛像錢
    給被告，所以紀顯曄在躲被告，叫吳錦煌不要跟被告講說吳
    錦煌跟紀顯曄有碰過面，吳錦煌若講出去，紀顯曄要躲到花
    蓮去等語（見他字卷第9 至10、16至17、27頁、偵緝卷第31
    頁）；證人吳錦煌於偵訊中證稱：伊有受告訴人所託，於96
    年12月中旬到紀顯曄位於臺北市○○○路的佛堂去看佛像，
    釋迦牟尼、羅漢佛像確在該處，伊沒有跟紀顯曄表明身分，
    但有表示是一位高雄林先生說紀顯曄那裡擺了很多好東西，
    要伊來參觀，而伊進去後就直接找上開2 尊佛像所在，所以
    紀顯曄可能察覺伊的目的，紀顯曄提起自己資助過該林先生
    150 萬元。伊當天下樓後，紀顯曄馬上打電話給伊，叫伊不
    要跟任何人說伊有來紀顯曄的地方看到佛像，如果伊說出來
    ，紀顯曄就要躲到花蓮去了。紀顯曄可能發現伊的目的，隔
    天也打電話給伊，說如果朋友問起，都不要說等語（見他字
    卷第25至26頁）。衡諸告訴人為本件受害人，證人吳錦煌則
    是受告訴人所託前往紀顯曄之佛堂確認佛像所在，其2 人應
    無迴護被告之必要，而告訴人與證人吳錦煌均不認識證人紀
    顯曄乙節，業據證人紀顯曄自承在卷（見他字卷第26頁），
    按理亦無刻意誣陷證人紀顯曄之動機，是告訴人與證人吳錦
    煌前開證述內容應可採信。準此，倘證人紀顯曄確有支付部
    分買賣價金予被告，且與被告約定以被告先前積欠之款項抵
    償買賣價金，則被告向告訴人回報證人紀顯曄有意購買上開
    釋迦牟尼、羅漢佛像，但並未給付任何價款時，應不敢直接
    將證人紀顯曄之姓名、電話、擺放佛像之正確地址均明確告
    知告訴人，並要告訴人自行打電話詢問證人紀顯曄。又倘若
    如證人紀顯曄於本院審理中所述，其就買受上開釋迦牟尼、
    羅漢佛像之價款已於96年8 月27日全數付清，自不可能在證
    人吳錦煌於96年12月中旬或97年1 月間到上開佛堂查看時，
    請求吳錦煌勿將在該處見到紀顯曄本人及上開釋迦牟尼、羅
    漢佛像之事告知他人，以免被告知悉此事後又向其催討佛像
    之買賣價款。凡此，均足認被告辯稱：紀顯曄有說要買上開
    2 尊佛像，但沒有講價錢，也從來沒有付過任何價金等語，
    並非無據。
(四)又被告坦承有收受證人紀顯曄交付面額各為10萬元之支票共
    4 張之事實，證人紀顯曄於本院審理中亦為相同之陳述，且
    有證人紀顯曄於偵查中當庭提出之其中3 張支票影本為證（
    見偵緝卷第43頁），固堪認定。惟查，對於證人紀顯曄交付
    該4 張支票之目的與用途乙節，業經被告答辯如前。而證人
    紀顯曄於偵訊及本院審理中亦稱：當初這4 張支票本來是伊
    借被告週轉的。伊於96年間有以20萬元向被告買蓮花生大士
    佛像，被告有將該佛像給伊等語（見偵緝卷第34頁、易字卷
    第59頁）；證人即告訴人於偵訊中亦證稱：伊將釋迦牟尼、
    羅漢佛像交給被告之後約4 、5 個月，被告又說紀顯曄想買
    第3 尊蓮花生大士佛像，伊就將該佛像交給被告，因第3 尊
    佛像是小尊較便宜，被告把佛像拿給紀顯曄看，馬上出價20
    萬元，伊同意出售，被告是用電話當天給伊回報，紀顯曄有
    付伊20萬元，伊分別給陳燕淑、被告各2 萬元當佣金等語（
    見他字卷第8 至9 頁、偵緝卷第30頁），足認被告此部分所
    辯，亦非全然無據。
五、綜上所述，本件公訴人所舉證據，尚不足證明被告確有收受
    證人紀顯曄所給付關於買受上開釋迦牟尼、羅漢等2 尊佛像
    之價金，及同意以其積欠證人紀顯曄之借款抵償部分買賣價
    金，亦不足以證明被告收受證人紀顯曄所交付之面額各為10
    萬元之支票共4 張，係證人紀顯曄用以支付買受該2 尊佛像
    之定金。此外，復查無其他積極證據足資認定被告確有公訴
    意旨所指之侵占犯行，揆諸首揭法條、判例意旨之說明，自
    應為被告無罪之諭知。
據上論斷，應依刑事訴訟法第301 條第1 項前段，判決如主文。
本案經檢察官陳俊宏到庭執行職務。
中    華    民    國    99    年    11    月    30    日
                  刑事第十七庭  審判長法  官  陳培維
                                      法  官  余銘軒
                                      法  官  毛妍懿
以上正本證明與原本無異。
如不服本判決應於收受送達後10日內向本院提出上訴書狀，並應
敘述具體理由；如未敘述上訴理由者，應於上訴期間屆滿後20日
內向本院補提理由書（均須按他造當事人之人數附繕本）「切勿
逕送上級法院」。
中    華    民    國    99    年    12    月    3     日
                                      書記官  林晏光

司法院資訊處製作；財團法人民間司法改革基金會備份。
